lexd_components/hye-eanc_nouns_irreg.lexd
LEXICON NounMonoArchaicVowelReductionBase
# irregular nouns with classical է or ոյ that turns to ի or ու or 0 in archaic inflection
# while still taking regular case
մեջ:մեջ
թմբամեջ:թմբամեջ{mono}
բակամեջ:բակամեջ{mono}
խաղամեջ:խաղամեջ{mono}
գեղամեջ:գեղամեջ{mono}
տողամեջ:տողամեջ{mono}
գյուղամեջ:գյուղամեջ{mono}
պատուհանամեջ:պատուհանամեջ{mono}
սահմանամեջ:սահմանամեջ{mono}
կայարանամեջ:կայարանամեջ{mono}
գերանամեջ:գերանամեջ{mono}
թիկնամեջ:թիկնամեջ{mono}
ամառնամեջ:ամառնամեջ{mono}
սյունամեջ:սյունամեջ{mono}
պարսպամեջ:պարսպամեջ{mono}
պատամեջ:պատամեջ{mono}
գետամեջ:գետամեջ{mono}
դաշտամեջ:դաշտամեջ{mono}
արտամեջ:արտամեջ{mono}
դարամեջ:դարամեջ{mono}
շարամեջ:շարամեջ{mono}
ձորամեջ:ձորամեջ{mono}
ափամեջ:ափամեջ{mono}
քաղաքամեջ:քաղաքամեջ{mono}
հոնքամեջ:հոնքամեջ{mono}
ունքամեջ:ունքամեջ{mono}
ուղեմեջ:ուղեմեջ{mono}
տանմեջ:տանմեջ{mono}
LEXICON NounMonoArchaicVowelReductionReduced
մեջ:միջ
թմբամեջ:թմբամիջ{mono}
բակամեջ:բակամիջ{mono}
խաղամեջ:խաղամիջ{mono}
գեղամեջ:գեղամիջ{mono}
տողամեջ:տողամիջ{mono}
գյուղամեջ:գյուղամիջ{mono}
պատուհանամեջ:պատուհանամիջ{mono}
սահմանամեջ:սահմանամիջ{mono}
կայարանամեջ:կայարանամիջ{mono}
գերանամեջ:գերանամիջ{mono}
թիկնամեջ:թիկնամիջ{mono}
ամառնամեջ:ամառնամիջ{mono}
սյունամեջ:սյունամիջ{mono}
պարսպամեջ:պարսպամիջ{mono}
պատամեջ:պատամիջ{mono}
գետամեջ:գետամիջ{mono}
դաշտամեջ:դաշտամիջ{mono}
արտամեջ:արտամիջ{mono}
դարամեջ:դարամիջ{mono}
շարամեջ:շարամիջ{mono}
ձորամեջ:ձորամիջ{mono}
ափամեջ:ափամիջ{mono}
քաղաքամեջ:քաղաքամիջ{mono}
հոնքամեջ:հոնքամիջ{mono}
ունքամեջ:ունքամիջ{mono}
ուղեմեջ:ուղեմիջ{mono}
տանմեջ:տանմիջ{mono}
LEXICON NounRandomOBase
տուն:տուն
որբատուն:որբատուն{mono}
սրբատուն:սրբատուն{mono}
զանգատուն:զանգատուն{mono}
սգատուն:սգատուն{mono}
ավանդատուն:ավանդատուն{mono}
ծննդատուն:ծննդատուն{mono}
աղոթատուն:աղոթատուն{mono}
գժատուն:գժատուն{mono}
վարժատուն:վարժատուն{mono}
միլիցիատուն:միլիցիատուն{mono}
արգելատուն:արգելատուն{mono}
մեռելատուն:մեռելատուն{mono}
ցախատուն:ցախատուն{mono}
կալվածատուն:կալվածատուն{mono}
մեծատուն:մեծատուն{mono}
գործատուն:գործատուն{mono}
զանգակատուն:զանգակատուն{mono}
պահակատուն:պահակատուն{mono}
դերձակատուն:դերձակատուն{mono}
անառակատուն:անառակատուն{mono}
պսակատուն:պսակատուն{mono}

զավակատուն:զավակատուն{mono}
կրակատուն:կրակատուն{mono}
պարեկատուն:պարեկատուն{mono}
մանկատուն:մանկատուն{mono}
պոռնկատուն:պոռնկատուն{mono}
վաչկատուն:վաչկատուն{mono}
ներկատուն:ներկատուն{mono}
գանձատուն:գանձատուն{mono}
հանդերձատուն:հանդերձատուն{mono}
խաղատուն:խաղատուն{mono}
թղթախաղատուն:թղթախաղատուն{mono}
սանդղատուն:սանդղատուն{mono}
դեղատուն:դեղատուն{mono}
աստեղատուն:աստեղատուն{mono}
հողատուն:հողատուն{mono}
պտղատուն:պտղատուն{mono}
աստղատուն:աստղատուն{mono}
սրճատուն:սրճատուն{mono}
խնամատուն:խնամատուն{mono}
դրամատուն:դրամատուն{mono}
շերամատուն:շերամատուն{mono}
կազմատուն:կազմատուն{mono}
ջերմատուն:ջերմատուն{mono}
շիրմատուն:շիրմատուն{mono}
կաթսայատուն:կաթսայատուն{mono}
իջևանատուն:իջևանատուն{mono}
կալանատուն:կալանատուն{mono}
կախանատուն:կախանատուն{mono}
ոստիկանատուն:ոստիկանատուն{mono}
սեղանատուն:սեղանատուն{mono}
գերեզմանատուն:գերեզմանատուն{mono}
տապանատուն:տապանատուն{mono}
դեսպանատուն:դեսպանատուն{mono}
վանատուն:վանատուն{mono}
քարավանատուն:քարավանատուն{mono}
դիվանատուն:դիվանատուն{mono}
դատաստանատուն:դատաստանատուն{mono}
թացանատուն:թացանատուն{mono}
մենատուն:մենատուն{mono}
մածնատուն:մածնատուն{mono}
առանձնատուն:առանձնատուն{mono}
պաշտոնատուն:պաշտոնատուն{mono}
գառնատուն:գառնատուն{mono}
փռնատուն:փռնատուն{mono}
աղավնատուն:աղավնատուն{mono}
գետնատուն:գետնատուն{mono}
վերնատուն:վերնատուն{mono}
ներքնատուն:ներքնատուն{mono}
լուսանկարչատուն:լուսանկարչատուն{mono}
առողջատուն:առողջատուն{mono}
վաճառատուն:վաճառատուն{mono}
ծաղկավաճառատուն:ծաղկավաճառատուն{mono}
գրավաճառատուն:գրավաճառատուն{mono}
կռատուն:կռատուն{mono}
ախոռատուն:ախոռատուն{mono}
փռատուն:փռատուն{mono}
դասատուն:դասատուն{mono}
սպասատուն:սպասատուն{mono}
կիսատուն:կիսատուն{mono}
եպիսկոպոսատուն:եպիսկոպոսատուն{mono}
մաքսատուն:մաքսատուն{mono}
սակավատուն:սակավատուն{mono}
գրավատուն:գրավատուն{mono}
մեղվատուն:մեղվատուն{mono}
պարետատուն:պարետատուն{mono}
փայտատուն:փայտատուն{mono}
պահեստատուն:պահեստատուն{mono}
փոստատուն:փոստատուն{mono}
գրատուն:գրատուն{mono}
խմբագրատուն:խմբագրատուն{mono}
գծագրատուն:գծագրատուն{mono}
վիմագրատուն:վիմագրատուն{mono}
գունավիմագրատուն:գունավիմագրատուն{mono}
տպավիմագրատուն:տպավիմագրատուն{mono}
տպագրատուն:տպագրատուն{mono}
հեռագրատուն:հեռագրատուն{mono}
փոստ-հեռագրատուն:փոստ-հեռագրատուն{mono}
ռադիոհեռագրատուն:ռադիոհեռագրատուն{mono}
ձեռագրատուն:ձեռագրատուն{mono}
անցագրատուն:անցագրատուն{mono}
սերատուն:սերատուն{mono}
ստվերատուն:ստվերատուն{mono}
շիրատուն:շիրատուն{mono}
ալրատուն:ալրատուն{mono}
մոխրատուն:մոխրատուն{mono}
թոնրատուն:թոնրատուն{mono}
դպրատուն:դպրատուն{mono}
ջրատուն:ջրատուն{mono}
գարեջրատուն:գարեջրատուն{mono}
առևտրատուն:առևտրատուն{mono}
սանտրատուն:սանտրատուն{mono}
հյուրատուն:հյուրատուն{mono}
հացատուն:հացատուն{mono}
ամառանոցատուն:ամառանոցատուն{mono}
սառցատուն:սառցատուն{mono}
հարսանքատուն:հարսանքատուն{mono}
գրքատուն:գրքատուն{mono}
լվացքատուն:լվացքատուն{mono}
հոգետուն:հոգետուն{mono}
օղետուն:օղետուն{mono}
գինետուն:գինետուն{mono}
հարսնետուն:հարսնետուն{mono}
ցքետուն:ցքետուն{mono}
խաղտուն:խաղտուն{mono}
ջրտուն:ջրտուն{mono}

շուն:շուն
գայլաշուն:գայլաշուն{mono}
ցլաշուն:ցլաշուն{mono}
աղվեսաշուն:աղվեսաշուն{mono}
որսաշուն:որսաշուն{mono}
ծովաշուն:ծովաշուն{mono}
ջրաշուն:ջրաշուն{mono}
ջրշուն:ջրշուն{mono}

LEXICON NounRandomOAblauted
տուն:տան
որբատուն:որբատան{mono}
սրբատուն:սրբատան{mono}
զանգատուն:զանգատան{mono}
սգատուն:սգատան{mono}
ավանդատուն:ավանդատան{mono}
ծննդատուն:ծննդատան{mono}
աղոթատուն:աղոթատան{mono}
գժատուն:գժատան{mono}
վարժատուն:վարժատան{mono}
միլիցիատուն:միլիցիատան{mono}
արգելատուն:արգելատան{mono}
մեռելատուն:մեռելատան{mono}
ցախատուն:ցախատան{mono}
կալվածատուն:կալվածատան{mono}
մեծատուն:մեծատան{mono}
գործատուն:գործատան{mono}
զանգակատուն:զանգակատան{mono}
պահակատուն:պահակատան{mono}
դերձակատուն:դերձակատան{mono}
անառակատուն:անառակատան{mono}
պսակատուն:պսակատան{mono}

զավակատուն:զավակատան{mono}
կրակատուն:կրակատան{mono}
պարեկատուն:պարեկատան{mono}
մանկատուն:մանկատան{mono}
պոռնկատուն:պոռնկատան{mono}
վաչկատուն:վաչկատան{mono}
ներկատուն:ներկատան{mono}
գանձատուն:գանձատան{mono}
հանդերձատուն:հանդերձատան{mono}
խաղատուն:խաղատան{mono}
թղթախաղատուն:թղթախաղատան{mono}
սանդղատուն:սանդղատան{mono}
դեղատուն:դեղատան{mono}
աստեղատուն:աստեղատան{mono}
հողատուն:հողատան{mono}
պտղատուն:պտղատան{mono}
աստղատուն:աստղատան{mono}
սրճատուն:սրճատան{mono}
խնամատուն:խնամատան{mono}
դրամատուն:դրամատան{mono}
շերամատուն:շերամատան{mono}
կազմատուն:կազմատան{mono}
ջերմատուն:ջերմատան{mono}
շիրմատուն:շիրմատան{mono}
կաթսայատուն:կաթսայատան{mono}
իջևանատուն:իջևանատան{mono}
կալանատուն:կալանատան{mono}
կախանատուն:կախանատան{mono}
ոստիկանատուն:ոստիկանատան{mono}
սեղանատուն:սեղանատան{mono}
գերեզմանատուն:գերեզմանատան{mono}
տապանատուն:տապանատան{mono}
դեսպանատուն:դեսպանատան{mono}
վանատուն:վանատան{mono}
քարավանատուն:քարավանատան{mono}
դիվանատուն:դիվանատան{mono}
դատաստանատուն:դատաստանատան{mono}
թացանատուն:թացանատան{mono}
մենատուն:մենատան{mono}
մածնատուն:մածնատան{mono}
առանձնատուն:առանձնատան{mono}
պաշտոնատուն:պաշտոնատան{mono}
գառնատուն:գառնատան{mono}
փռնատուն:փռնատան{mono}
աղավնատուն:աղավնատան{mono}
գետնատուն:գետնատան{mono}
վերնատուն:վերնատան{mono}
ներքնատուն:ներքնատան{mono}
լուսանկարչատուն:լուսանկարչատան{mono}
առողջատուն:առողջատան{mono}
վաճառատուն:վաճառատան{mono}
ծաղկավաճառատուն:ծաղկավաճառատան{mono}
գրավաճառատուն:գրավաճառատան{mono}
կռատուն:կռատան{mono}
ախոռատուն:ախոռատան{mono}
փռատուն:փռատան{mono}
դասատուն:դասատան{mono}
սպասատուն:սպասատան{mono}
կիսատուն:կիսատան{mono}
եպիսկոպոսատուն:եպիսկոպոսատան{mono}
մաքսատուն:մաքսատան{mono}
սակավատուն:սակավատան{mono}
գրավատուն:գրավատան{mono}
մեղվատուն:մեղվատան{mono}
պարետատուն:պարետատան{mono}
փայտատուն:փայտատան{mono}
պահեստատուն:պահեստատան{mono}
փոստատուն:փոստատան{mono}
գրատուն:գրատան{mono}
խմբագրատուն:խմբագրատան{mono}
գծագրատուն:գծագրատան{mono}
վիմագրատուն:վիմագրատան{mono}
գունավիմագրատուն:գունավիմագրատան{mono}
տպավիմագրատուն:տպավիմագրատան{mono}
տպագրատուն:տպագրատան{mono}
հեռագրատուն:հեռագրատան{mono}
փոստ-հեռագրատուն:փոստ-հեռագրատան{mono}
ռադիոհեռագրատուն:ռադիոհեռագրատան{mono}
ձեռագրատուն:ձեռագրատան{mono}
անցագրատուն:անցագրատան{mono}
սերատուն:սերատան{mono}
ստվերատուն:ստվերատան{mono}
շիրատուն:շիրատան{mono}
ալրատուն:ալրատան{mono}
մոխրատուն:մոխրատան{mono}
թոնրատուն:թոնրատան{mono}
դպրատուն:դպրատան{mono}
ջրատուն:ջրատան{mono}
գարեջրատուն:գարեջրատան{mono}
առևտրատուն:առևտրատան{mono}
սանտրատուն:սանտրատան{mono}
հյուրատուն:հյուրատան{mono}
հացատուն:հացատան{mono}
ամառանոցատուն:ամառանոցատան{mono}
սառցատուն:սառցատան{mono}
հարսանքատուն:հարսանքատան{mono}
գրքատուն:գրքատան{mono}
լվացքատուն:լվացքատան{mono}
հոգետուն:հոգետան{mono}
օղետուն:օղետան{mono}
գինետուն:գինետան{mono}
հարսնետուն:հարսնետան{mono}
ցքետուն:ցքետան{mono}
խաղտուն:խաղտան{mono}
ջրտուն:ջրտան{mono}

շուն:շան
գայլաշուն:գայլաշան{mono}
ցլաշուն:ցլաշան{mono}
աղվեսաշուն:աղվեսաշան{mono}
որսաշուն:որսաշան{mono}
ծովաշուն:ծովաշան{mono}
ջրաշուն:ջրաշան{mono}
ջրշուն:ջրշան{mono}





LEXICON IrregFrozenCaseDatGenOblique
ուլն<n><sg><dat_gen>:ուլան
ձյուն<n><sg><dat_gen>:ձյան
կաղկանձյուն<n><sg><dat_gen>:կաղկանձյան

դուստր<n><sg><dat_gen>:դստեր
արքայադուստր<n><sg><dat_gen>:արքայադստեր
իշխանադուստր<n><sg><dat_gen>:իշխանադստեր
լեռնադուստր<n><sg><dat_gen>:լեռնադստեր
թոռնադուստր<n><sg><dat_gen>:թոռնադստեր
կայսերադուստր<n><sg><dat_gen>:կայսերադստեր
հոգեդուստր<n><sg><dat_gen>:հոգեդստեր
եղբորդուստր<n><sg><dat_gen>:եղբորդստեր

LEXICON IrregArchaicYan
հանգիստ:հանգստ
նավահանգիստ:նավահանգստ
օրահանգիստ:օրահանգստ
հոգեհանգիստ:հոգեհանգստ

գալուստ:գալստ
հոգեգալուստ:հոգեգալստ

հալակորուստ:հալակորստ
ջերմակորուստ:ջերմակորստ
հոսակորուստ:հոսակորստ
աղացակորուստ:աղացակորստ

անկյուն:անկ
ութանկյուն:ութանկ
տեսանկյուն:տեսանկ
վեցանկյուն:վեցանկ
սյուն:ս
սնդիկասյուն:սնդիկաս{mono}
մետաղասյուն:մետաղաս{mono}
կարճասյուն:կարճաս{mono}
կայմասյուն:կայմաս{mono}
որմասյուն:որմաս{mono}
արձանասյուն:արձանաս{mono}
սահմանասյուն:սահմանաս{mono}
նշանասյուն:նշանաս{mono}
հենասյուն:հենաս{mono}
հիմնասյուն:հիմնաս{mono}
որմնասյուն:որմնաս{mono}
հուշասյուն:հուշաս{mono}
միջասյուն:միջաս{mono}
կամրջասյուն:կամրջաս{mono}
դարբասասյուն:դարբասաս{mono}
կիսասյուն:կիսաս{mono}
լուսասյուն:լուսաս{mono}
վերստասյուն:վերստաս{mono}
կամարասյուն:կամարաս{mono}
շարասյուն:շարաս{mono}
ավտոշարասյուն:ավտոշարաս{mono}
հեռագրասյուն:հեռագրաս{mono}
լապտերասյուն:լապտերաս{mono}
զորասյուն:զորաս{mono}
ջրասյուն:ջրաս{mono}
ուղեսյուն:ուղես{mono}
քարեսյուն:քարես{mono}

LEXICON NounIrregArchaicEye
# make sure in regular list as well
ակն:ակ
ակ:ակ
արևակն:արևակ{mono}
բյուրեղակն:բյուրեղակ{mono}
արևակ:արևակ{mono}
բյուրեղակ:բյուրեղակ{mono}

LEXICON NounRegPreferReduce
հանգիստ:հանգիստ
նավահանգիստ:նավահանգիստ
օրահանգիստ:օրահանգիստ
հոգեհանգիստ:հոգեհանգիստ

գալուստ:գալուստ # Dir/LR
հոգեգալուստ:հոգեգալուստ  # Dir/LR
հալակորուստ:հալակորուստ  # Dir/LR
ջերմակորուստ:ջերմակորուստ  # Dir/LR
հոսակորուստ:հոսակորուստ  # Dir/LR
աղացակորուստ:աղացակորուստ  # Dir/LR

դուստր:դուստր
արքայադուստր:արքայադուստր{mono}
իշխանադուստր:իշխանադուստր{mono}
լեռնադուստր:լեռնադուստր{mono}
թոռնադուստր:թոռնադուստր{mono}
կայսերադուստր:կայսերադուստր{mono}
հոգեդուստր:հոգեդուստր{mono}
եղբորդուստր:եղբորդուստր{mono}

LEXICON NounReg

գալուստ:գալուստ
հոգեգալուստ:հոգեգալուստ
հալակորուստ:հալակորուստ
ջերմակորուստ:ջերմակորուստ
հոսակորուստ:հոսակորուստ
աղացակորուստ:աղացակորուստ

արևակն:արևակն{mono}
բյուրեղակն:բյուրեղակն{mono}
ութանկյուն:ութանկյուն
տեսանկյուն:տեսանկյուն
վեցանկյուն:վեցանկյուն
սնդիկասյուն:սնդիկասյուն{mono}
մետաղասյուն:մետաղասյուն{mono}
կարճասյուն:կարճասյուն{mono}
կայմասյուն:կայմասյուն{mono}
որմասյուն:որմասյուն{mono}
արձանասյուն:արձանասյուն{mono}
սահմանասյուն:սահմանասյուն{mono}
նշանասյուն:նշանասյուն{mono}
հենասյուն:հենասյուն{mono}
հիմնասյուն:հիմնասյուն{mono}
որմնասյուն:որմնասյուն{mono}
հուշասյուն:հուշասյուն{mono}
միջասյուն:միջասյուն{mono}
կամրջասյուն:կամրջասյուն{mono}
դարբասասյուն:դարբասասյուն{mono}
կիսասյուն:կիսասյուն{mono}
լուսասյուն:լուսասյուն{mono}
վերստասյուն:վերստասյուն{mono}
կամարասյուն:կամարասյուն{mono}
շարասյուն:շարասյուն{mono}
ավտոշարասյուն:ավտոշարասյուն{mono}
հեռագրասյուն:հեռագրասյուն{mono}
լապտերասյուն:լապտերասյուն{mono}
զորասյուն:զորասյուն{mono}
ջրասյուն:ջրասյուն{mono}
ուղեսյուն:ուղեսյուն{mono}
քարեսյուն:քարեսյուն{mono}
